【裁判字號】    99,易,672
【裁判日期】    990813
【裁判案由】    竊盜
【裁判全文】
臺灣彰化地方法院刑事判決               99年度易字第672號
公  訴  人  臺灣彰化地方法院檢察署檢察官
被      告  乙○○
上列被告因竊盜案件，經檢察官提起公訴（99年度偵緝字第256
號、第257號、第259號、99年度偵字第5356號），本院判決如下
：
    主    文
乙○○各犯如附表所示之罪，各處如附表所示之刑。應執行有期
徒刑壹年陸月。
    犯 罪 事 實
一、乙○○曾因兒童及少年性交易防制條例案件，經本院以95年
    度斗簡字第607號判決判處有期徒刑4月，入監執行後，適用
    中華民國九十六年罪犯減刑條例減刑，嗣於民國96年7月16
    日執行完畢。詎仍不知警惕，復分別基於意圖為自己不法之
    所有之犯意，於附表所列之時間，至附表所列之地點，為該
    表所示之竊盜行為。嗣於98年2月9日，經警持搜索票至其住
    處搜索後循線查獲上情。
二、案經彰化縣警察局報請臺灣彰化地方法院檢察署檢察官偵查
    起訴。
    理    由
一、上開犯罪事實，業據被告乙○○於警詢、偵查及本院審理中
    坦承不諱，核與證人甲○○、丁○○、戊○○、丙○○、葛
    絲婷等人於警詢、偵查中證述之情節鄉符，另證人即購得手
    機之陳鴻華、胡國文於警詢所稱之購得手機情節一致，復有
    現場蒐證照片、贓物認領保管單、手機資源回收契約書等可
    資佐證，足認被告之自白應與事實相符，洵堪採信。從而，
    本件事證已臻明確，被告如附表所示之犯行均堪認定。
二、按刑法第321條第1項第1款之夜間侵入住宅竊盜罪，其所謂
    「住宅」，乃指人類日常居住之場所而言（最高法院76年臺
    上字第2972號判例要旨參照）。申言之，該住宅固不必行竊
    時有人在內，但須已有人實際遷入居住為條件（最高法院47
    年臺上字第859號判決要旨參照）；又刑法上所謂夜間，係
    指日出前日沒後。又按刑法第321條第1項第2款規定將「門
    扇」、「牆垣」、「其他安全設備」並列，則所謂「門扇」
    專指門戶而言，應屬狹義指分隔住宅或建築物內外之間之出
    入口大門而言。而所謂「其他安全設備」，指門扇牆垣以外
    ，依社會通常觀念足認防盜之一切設備而言（最高法院25
    年上字第4168號判例要旨參照），如電網、門鎖及窗戶等是
    。所謂「毀越」指毀損與踰越而言。又逾越窗戶行竊，自應
    論以刑法第321條第1項第2款之逾越其他安全設備竊盜罪。
    是核被告所犯如附表編號1至4所載之犯行，係犯刑法第321
    條第1項第1、2款之加重竊盜罪（分別如附表所載）；另所
    犯如附表編號5所載之犯行，係犯刑法第320條第1項之竊盜
    罪。被告所犯上開五罪間，犯意各別，行為互殊，應予分論
    併罰。另被告曾受如犯罪事實欄所示之確定判決及有期徒刑
    之執行完畢，有臺灣高等法院被告前案紀錄表附卷可憑，其
    於有期徒刑執行完畢後之五年內，故意再犯有期徒刑以上之
    五罪，均為累犯，應依刑法第47條第1項規定，分別加重其
    刑。爰審酌被告正值壯年，不思以正當方式謀生，僅因欠缺
    金錢，貪圖不法利益，即竊取他人物品，顯然欠缺法治觀念
    ，所為侵害他人財產法益，行為甚不足，又被告素行不佳，
    一再為竊盜犯行，顯有漠視法紀之情，自不容輕縱，惟念其
    罪後坦承犯行，態度尚稱良好，且所得財物有部分已返還被
    害人，暨衡量其犯罪動機、目的、手段、智識程度及對社會
    所生危害等一切情狀，分別量處如附表各主文欄所示之刑，
    並定其應執行之刑，以示懲儆。
據上論斷，應依刑事訴訟法第299條第1項前段，刑法第320條第1
項、第321條第1項第1款、第2款、第47條第1項、第51條第5款，
判決如主文。
本案經檢察官林依成到庭執行職務
中    華    民    國    99    年    8    月   13    日
                   刑事第四庭    法  官  吳俊螢
以上正本證明與原本無異。
如不服本判決，應於收受判決後10日內向本院提出上訴書狀，並
應敘述具體理由；其未敘述上訴理由者，應於上訴期間屆滿後20
日內向本院補提理由書（均須按他造當事人之人數附繕本「切勿
逕送上級法院」）。
告訴人或被害人對於判決如有不服具備理由請求檢察官上訴者，
其上訴期間之計算係以檢察官收受判決正本之日期為準。
中    華    民    國    99    年    8    月   13    日
                                 書記官  顧嘉文
附錄本案論罪科刑法條全文：
中華民國刑法第三百二十條（普通竊盜罪、竊佔罪）
意圖為自己或第三人不法之所有，而竊取他人之動產者，為竊盜
罪，處五年以下有期徒刑、拘役或五百元以下罰金。
意圖為自己或第三人不法之利益，而竊佔他人之不動產者，依前
項之規定處斷。
前二項之未遂犯罰之。
中華民國刑法第三百二十一條
犯竊盜罪而有左列情形之一者，處六月以上、五年以下有期徒刑
：
一、於夜間侵入住宅或有人居住之建築物、船艦或隱匿其內而犯
    之者。
二、毀越門扇、牆垣或其他安全設備而犯之者。
三、攜帶兇器而犯之者。
四、結夥三人以上而犯之者。
五、乘火災、水災或其他災害之際而犯之者。
六、在車站或埠頭而犯之者。
前項之未遂犯罰之。
附表：
┌─┬────┬──────────┬─────┬───────┐
│編│  時間  │ 地點、被害人、方式 │ 竊得財物 │ 主   文      │
│號│        │                    │          │              │
├─┼────┼──────────┼─────┼───────┤
│1 │97年10月│趁1樓大門未鎖而進入 │手提電腦、│乙○○於夜間侵│
│  │7日凌晨 │，登上7樓後自未上鎖 │電腦周邊設│入住宅逾越安全│
│  │某時    │之落地窗侵入告訴人杜│備、甲○○│設備竊盜，累犯│
│  │        │怡葶位於彰化縣彰化市│身分證、駕│，處有期徒刑捌│
│  │        │中興路71巷56號7樓之7│照、健保卡│月。          │
│  │        │之住處              │、悠遊卡、│              │
│  │        │                    │現金約新臺│              │
│  │        │                    │幣（下同）│              │
│  │        │                    │數百元    │              │
├─┼────┼──────────┼─────┼───────┤
│2 │97年11月│                    │丁○○及家│乙○○於夜間侵│
│  │11日凌晨│                    │人所有之數│入住宅逾越安全│
│  │某時    │                    │位相機1台 │設備竊盜，累犯│
│  │        │                    │、WII遊戲 │，處有期徒刑捌│
│  │        │                    │機1台、現 │月。          │
│  │        │自未上鎖之窗戶，侵入│金1萬元左 │              │
│  │        │告訴人丁○○、戊○○│右        │              │
├─┼────┤位於彰化縣彰化市公園├─────┼───────┤
│3 │98年2月8│路1段328巷6號之住處 │丁○○及友│乙○○於夜間侵│
│  │日凌晨某│（2戶住址一樣，房子 │人所有之現│入住宅逾越安全│
│  │時      │互為對面）          │金約2、3萬│設備竊盜，累犯│
│  │        │                    │元        │，處有期徒刑捌│
│  │        │                    │          │月。          │
├─┼────┤                    ├─────┼───────┤
│4 │98年9月 │                    │戊○○所有│乙○○於夜間侵│
│  │8日凌晨 │                    │之手機1支 │入住宅逾越安全│
│  │某時    │                    │          │設備竊盜，累犯│
│  │        │                    │          │，處有期徒刑柒│
│  │        │                    │          │月。          │
├─┼────┼──────────┼─────┼───────┤
│5 │99年4月 │彰化縣彰化市○○路98│丙○○所有│乙○○竊盜，累│
│  │26日上午│號4樓               │之手機1支 │犯，處有期徒刑│
│  │6時許   │                    │、現金約  │陸月。        │
│  │        │                    │2000元    │              │
└─┴────┴──────────┴─────┴───────┘

司法院資訊處製作；財團法人民間司法改革基金會備份。
